臺灣臺北地方法院民事判決
111年度訴字第1238號
原      告  卓念旻

訴訟代理人  林倪均律師
被      告  林亞萱
上列當事人間請求返還借款事件，本院於民國111年6月10日言詞
辯論終結，判決如下：
    主  文
被告應給付原告新臺幣壹拾貳萬捌仟肆佰元，及如附表一所示之
利息。
被告應自民國一一一年七月一日起至民國一一二年十二月一日止
，按月於每月第一日給付原告新臺幣壹萬壹仟貳佰元，及如附表
二所示之利息。
被告應於民國一一二年十二月二日給付原告新臺幣貳拾肆萬肆仟
肆佰元，及如附表三所示之利息。
訴訟費用由被告負擔。
    事實及理由
一、程序事項
（一）本件原告起訴時聲明第1項請求被告給付新臺幣（下同）6
      萬1200元及利息，聲明第2項則請求被告自民國111年1月1
      日起至112年12月1日止按月給付1萬1200元及利息（見本
      院卷第11頁），嗣原告變更聲明如主文第1項及第2項所示
      （見本院卷第97頁），經核原告僅係將起訴後已到期部分
      之請求改列為聲明之第1項，屬更正法律上之陳述，不涉
      訴之變更與追加，應予敘明。
（二）被告未於言詞辯論期日到場，核無民事訴訟法第386條各
      款所列情形，爰依原告之聲請，由其一造辯論而為判決。
二、原告主張：兩造原為同事關係，被告於109年11月間向伊表
    示資金有困難，伊陸續借款61萬4000元予被告，兩造並於11
    0年3月8日簽訂借據（下稱系爭借據），被告承諾自110年4
    月1日起至112年12月1日止，按月還款1萬1200元，剩餘款項
    24萬4400元於112年12月2日一次還清，詎被告迄今為止僅償
    還3萬9600元，其餘尚未屆期部分被告亦有到期顯然不能履
    行之客觀事實，爰依民法第474條第1項、第478條及系爭借
    據請求被告給付已屆期之欠款12萬8400元、自111年7月1日
    起至112年12月1日止按月給付1萬1200元、於112年12月2日
    給付剩餘欠款24萬4400等語，聲明：如主文第1項至第3項所
    示。
三、被告未於言詞辯論期日到場，據其於準備程序所為之聲明及
    陳述，略以：伊自110年4月至110年10月間每月均還款1萬12
    00元予原告，110年11月還款600元，僅剩36萬5600元未清償
    等語為辯，聲明：原告之訴駁回。
四、經查：被告於109年間陸續向原告借款61萬4000元，並簽訂
    系爭借據，有系爭借據在卷可稽（見本院卷第23頁），並為
    兩造所不爭執，原告主張被告尚欠57萬4400元及如附表一、
    二、三所示之利息，為被告所否認，並以前揭情詞置辯，經
    查：
（一）按稱消費借貸者，謂當事人一方移轉金錢或其他代替物之
      所有權於他方，而約定他方以種類、品質、數量相同之物
      返還之契約民法第474條第1項定有明文。又依民法第478
      條前段規定，借用人應於約定期限內，返還與借用物種類
      、品質、數量相同之物。另請求將來給付之訴，以有預為
      請求之必要者為限，得提起之，民事訴訟法第246條定有
      明文，故凡居於未來履行狀態有實現給付之必要者，均可
      先行提起將來給付之訴。
（二）原告主張被告陸續向其借款，借款金額共計為61萬4000元
      ，被告承諾自110年4月1日起至112年12月1日止，按月於
      每月1日還款1萬1200元，餘款24萬4400元被告應於112年1
      2月2日一次還清，惟被告未按時還款，迄今僅償還3萬960
      0元等情，已據其提出系爭借據、銀行交易紀錄為證（見
      本院卷第23-29頁），參以系爭借據載明：「本人：林亞
      萱…因資金週轉，自民國109年11月6日起，陸續向卓念旻
      借款新台幣陸拾壹萬肆仟元整。本人同意自110年4月1日
      起至112年12月1日於每月1日轉帳壹萬一千貳佰元整…」等
      語（見本院卷第23頁），且被告亦不爭執已收取足額借款
      ，兩造約定110年4月至112年12月止，其應於每月1日還款
      1萬1200元，剩餘尾款24萬4400應於2年9個月後一次還清
      等情（見本院卷第80-81頁），堪信原告上開主張為真。
      被告雖抗辯其僅積欠原告36萬5600元，其餘款項均已還清
      ，然被告並未舉證以實其說，其此部分所辯，自難以採信
      。另被告僅還款3萬9600元即未依約按時還款，則就本件
      未到期部分，被告顯有到期不履行之虞，是原告就未到期
      之給付提起將來給付之訴，自亦屬有據。另原告請求被告
      加計自各期應給付之翌日起，均至清償日止，按週年利率
      5%計算之遲延利息，核與民法第229條第2項、第233條第1
      項前段、第203條規定相符，亦應予准許。
五、綜上所述，原告依兩造間金錢借貸之關係請求被告給付12萬
    8400元，及如附表一所示之利息；請求被告自111年7月1日
    起至112年12月1日止，按月於每月第1日給付原告1萬1200元
    ，及如附表二所示之利息；請求被告於112年12月2日給付原
    告24萬4400元及如附表三所示之利息，為有理由，應予准許
    。
六、本件事證已臻明確，兩造其餘之攻擊或防禦方法及所提之證
    據，經本院斟酌後，認為均不足以影響本判決之結果，爰不
    逐一論述，附此敘明。
七、據上論結，本件原告之訴為有理由，爰判決如主文。
中　　華　　民　　國　　111 　年　　6 　　月　　24　　日
                  民事第五庭  審判長法  官  匡  偉
                                    法  官  蔡牧容
                                    法  官  陳乃翊
以上正本係照原本作成。
如對本判決上訴，須於判決送達後20日內向本院提出上訴狀。如
委任律師提起上訴者，應一併繳納上訴審裁判費。
中　　華　　民　　國　　111 　年　　6 　　月　　24　　日
                                    書記官  詹雅筠
附表一
本金序號 本金 （新臺幣） 應還款日 （民國） 利息起算日 （民國） 利息截止日 利息計算方式 1 1萬1200元 110年4月1日 110年4月2日 至清償日止 週年利率5% 2 1萬1200元 110年5月1日 110年5月2日 至清償日止 週年利率5% 3 1萬1200元 110年6月1日 110年6月2日 至清償日止 週年利率5% 4 1萬1200元 110年7月1日 110年7月2日 至清償日止 週年利率5% 5 5200元 110年11月1日 110年11月2日 至清償日止 週年利率5% 6 1萬1200元 110年12月1日 110年12月2日 至清償日止 週年利率5% 7 1萬1200元 111年1月1日 111年1月2日 至清償日止 週年利率5% 8 1萬1200元 111年2月1日 111年2月2日 至清償日止 週年利率5% 9 1萬1200元 111年3月1日 111年3月2日 至清償日止 週年利率5% 10 1萬1200元 111年4月1日 111年4月2日 至清償日止 週年利率5% 11 1萬1200元 111年5月1日 111年5月2日 至清償日止 週年利率5% 12 1萬1200元 111年6月1日 111年6月2日 至清償日止 週年利率5% 合計 12萬8400元     
附表二　　　
本金序號 本金 （新臺幣） 應還款日 （民國) 利息起算日 （民國） 利息截止日 利息計算方式 1 1萬1200元 111年7月1日 111年7月2日 至清償日止 週年利率5% 2 1萬1200元 111年8月1日 111年8月2日 至清償日止 週年利率5% 3 1萬1200元 111年9月1日 111年9月2日 至清償日止 週年利率5% 4 1萬1200元 111年10月1日 111年10月2日 至清償日止 週年利率5% 5 1萬1200元 111年11月1日 111年11月2日 至清償日止 週年利率5% 6 1萬1200元 111年12月1日 111年12月2日 至清償日止 週年利率5% 7 1萬1200元 112年1月1日 112年1月2日 至清償日止 週年利率5% 8 1萬1200元 112年2月1日 112年2月2日 至清償日止 週年利率5% 9 1萬1200元 112年3月1日 112年3月2日 至清償日止 週年利率5% 10 1萬1200元 112年4月1日 112年4月2日 至清償日止 週年利率5% 11 1萬1200元 112年5月1日 112年5月2日 至清償日止 週年利率5% 12 1萬1200元 112年6月1日 112年6月2日 至清償日止 週年利率5% 13 1萬1200元 112年7月1日 112年7月2日 至清償日止 週年利率5% 14 1萬1200元 112年8月1日 112年8月2日 至清償日止 週年利率5% 15 1萬1200元 112年9月1日 112年9月2日 至清償日止 週年利率5% 16 1萬1200元 112年10月1日 112年10月2日 至清償日止 週年利率5% 17 1萬1200元 112年11月1日 112年11月2日 至清償日止 週年利率5% 18 1萬1200元 112年12月1日 112年12月2日 至清償日止 週年利率5% 
附表三　　　
本金序號 本金 （新臺幣） 應還款日 （民國） 利息起算日 （民國） 利息截止日 利息計算方式 1 24萬4400元 112年12月2日 112年12月3日 至清償日止 週年利率5%